臺中高等行政法院判決
　　　　　　　　　　　　　　　　　　 95年度訴字第00558號
　　　　　　　　　　　　　　　.
原　　　告　旭能實業股份有限公司
代　表　人　甲○○
訴訟代理人　戊○○
　　　　　　陳大俊　律師
　　　　　　張秀瑜　律師
被　　　告　財政部臺中關稅局
代　表　人　乙○○
訴訟代理人　丁○○
　　　　　　己○○
上列當事人間因虛報進口貨物事件，原告不服財政部中華民國95
年7月28日台財訴字第09500194440號訴願決定，提起行政訴訟。
本院判決如下︰
　　主  文
原告之訴駁回。
訴訟費用由原告負擔。
　　事  實
一、事實概要：
    緣原告於民國（以下同）94年12月13日委由耀億報關行向被
    告報運進口中國大陸進口MULTIPLE-WALLED INSULATING UNI
    TS OF GLASS, MOUNTED WITH METAL（複層之絕緣玻璃，複
    層內鑲嵌金屬）乙批（報單第DA/94/HU29/0121號），報列
    進口稅則第7008.00.00.00-8號，屬經經濟部國際貿易局公
    告准許輸入之大陸物品，電腦核定按C2（文件審核）方式通
    關，惟經被告機動巡查隊查核發現，來貨名稱應為INSULATE
    D GLASS，屬未經准許開放進口之大陸物品，乃更改為C3貨
    物查驗方式通關。嗣經被告查驗結果，實際到貨為25MM INSU
    LATED GLASS（中空複層玻璃），應歸輸出入貨品分類號列
    第7008.00.00.00-8號，輸入規定MP1，非屬准許輸入之大陸
    物品項目，乃認原告涉有虛報進口貨物名稱、逃避管制情事
    ，爰依海關緝私條例第37條第1、3項轉據同條例第36條第1
    、3項之規定，按涉案貨物貨價1倍處原告罰鍰計新台幣（以
    下同）247,890元，併沒入涉案貨物。原告不服，申請復查
    ，未獲變更，提起訴願遭駁回，遂提起本件行政訴訟。
二、兩造聲明：
    (一)原告聲明求為判決：
      1.訴願決定及原處分均撤銷。
      2.訴訟費用由被告負擔。
    (二)被告聲明求為判決：
      1.原告之訴駁回。
      2.訴訟費用由原告負擔。
三、兩造之陳述：
    (一)原告部分：
      1.本案肇因原告為完成一建築工程，需要進口乙批絕緣（
        隔熱）玻璃，惟因供應商為大陸之信義玻璃工程（東莞
        ）有限公司，且因不知是否可以進口，為審慎計，乃事
        先委託承辦報關行提示尺寸較小之樣品向被告查詢，獲
        悉可以進口後，原告始向大陸廠商訂貨並於貨到後，由
        報關行於94年12月13日利用電腦連線方式向被告報關申
        請之貨名及貨品分類號列則照先前向海關查詢之"MULTI
        PLE-WALLED INSULATING UNITS OF GLASS,MOUNTED WIT
        H METAL"及"7008.00.00.00-8"申報。詎料，數日後，
        報關行竟來電告知貨物無法通關，且因涉及「虛報」貨
        名，將被處以罰鍰及沒入貨物之處分。
      2.查原告委託耀億報關行申報進口之貨物名稱為【MULTIP
        LE-WALLED INSULATING UNITS OF GLASS,MOUNTED
        WITH METAL】，此有進口報單可稽。按被告對上開貨物
        英文名稱之中譯文為【複層之絕緣玻璃，複層內鑲嵌金
        屬】，此與原告實際進口之物品相符，此有上開貨品之
        樣品可資勘驗比對。蓋原告申報進口之貨品為一雙層之
        絕緣玻璃，兩層玻璃之間有鋁條鑲嵌其中，四周再以矽
        膠封粘固定，依此物品之性狀與前述申報貨物之英文名
        稱或被告之中譯名稱所指之物品應相符一致。被告認上
        開複層玻璃內未鑲嵌金屬云云，尚有誤會。
      3.退步言，若認涉案貨品之性狀不符合複層內鑲嵌金屬之
        定義，惟因原告並非習於進口玻璃之業者，涉案貨物為
        原告設立後首宗申報進口之貨物，原告自信為一般殷實
        守法納稅之廠商，自始即就得否進口涉案貨品委託報關
        行事先向海關查詢，可見絕無逃避管制之企圖，更遑論
        「虛報」貨物名稱，對被告動輒處以罰鍰及沒入貨物之
        處分，誠難甘服。
      4.次查「進口報單」、「發票」及「裝箱單」等為進口報
        關時，應由納稅義務人或報關行填送並檢附予海關之必
        備文件，原告於前述日期委由報關行依關稅法第17條規
        定檢送上開文件予被告，業由被告受理在案。其中發票
        （INVOICE）及裝箱單（PACKING LIST）依國際貿易慣
        例係由國外發貨人所製作提供，被告在審核報文件時，
        應已明知INVOICE上所列載之貨品為"MULTIPLE-WALLED
        INSULATING UNITS OF GLASS, MOUNTED WITH METAL"，
        與進口報單申報之貨名相同，而PACKING LIST上所列載
        之貨名則為有各種尺寸但厚度相同為25㎜之"INSULATED
        GLASS"。按原告選以前者即以INVOICE上列載之英文貨
        名申報，用意乃在盡量詳實申報俾期名實相符，蓋以MU
        LTIPLE-WALLED表示複層（雙層以上），INSULATING UNI
        TS OF GLASS表示絕緣（隔熱）玻璃組件，MOUNTED WITH
        METAL表示鑲嵌金屬，而後者裝箱單（PACKIN GLIST）之
        貨名列載INSULATED GLASS，僅表示為絕緣玻璃，至於
        是否為複層？有否鑲嵌金屬則未明，其貨名當較簡略
        。被告所屬驗貨關員於查驗原告所進口之貨物時，已驗
        明實際來貨為複層，且有鑲嵌金屬之絕緣（隔熱）玻璃
        ，然不知何所憑藉竟將原告所申報較為詳實之上述貨名
        予以刪改成較為簡略之「INSULATED GLASS」，且據此
        指摘原告並論以「虛報進口貨物名稱，涉及逃避管制」
        之罰責。按前已陳及，被告所更正之貨名25㎜ INSULATE
        D GLASS本係原告於報關時送交海關審核之必要文件PAC
        KING LIST所列載之貨名，被告不惟予以援用，竟又率
        爾誣指原告有「虛報貨名」之違法行為，如此羅織罰名
        ，原告無法甘服。
      5.本案問題在於兩造對於”MOUNTED WITH METAL”之解讀
        產生歧異，被告將其定義為「複層內鑲嵌金屬者」，始
        足當之，然參考梁實秋英漢辭典則寓有以金屬裝框、錶
        裝之意，原告為此亦曾請教外籍（英語系）人士，彼認
        為上述不同解讀均能理解，惟與”MOUNTED WITH”之習
        慣用法似不盡相合，從而被告主張”MOUNTED WITH MET
        AL”應以複層內鑲嵌金屬者為其唯一解釋，甚且排除其
        他以金屬鑲框、裝框等情形之涵意，鑒於語文原屬習慣
        用語，被告如此限縮或之解釋，誠不無商榷餘地。被告
        濫用裁量權，妄斷申報貨名與實際來貨不符，既事涉外
        國語文之解釋及適用，應由法院作更公正客觀精準之鑑
        定。
      6.查報運貨物進口，倘所進口貨物未涉及「虛報」，僅因
        輸入規定為不得進口者，依關稅法第96條規定原應責令
        納稅義務人辦理退運。本案原告所申報及發票、裝箱單
        所列載貨名既如前述，亦即複層絕緣玻璃外沿以金屬鑲
        框，此與”MOUNTED WITH METAL”之述應無不合，倘
        僅因非屬複層內鑲嵌金屬之情形，故不得進口，依事實
        及法理，應回歸並適用關稅法第96條規定辦理，則被告
        復查決定書理由三及財政部訴願決定書理由三所稱「申
        請人以未准開放進口之大陸物品，而申報准許進口大陸
        物品貨名，其虛報貨物名稱、逃避管制之意圖已臻明確
        」、「訴願人以未准開放進口之大陸物品，而申報准許
        進口之大陸物品貨名，已涉虛報貨物名稱，逃避管制情
        事，即應受處罰」等語，誠屬倒果為因，以臆測論斷事
        實，違悖「有責任始有處罰」之原則。
      7.按”MOUNTED WITH METAL”既有不同解釋，原告亦未曾
        申報來貨為「複層內鑲嵌金屬」，又分類號列7008.00.
        00.00-8之輸入規定MP1係指有條件准許輸入大陸物品，
        且該號列之分類適用並不考慮其尺寸大小厚度，則被告
        復查決定書理由三、四及財政部訴願決定書理由二、三
        中所稱「報列分類號列第7008.00.00.00-8號，屬國貿
        局公告該號列准許進口大陸物品項目」、「照片上貨品
        經核與實際來貨亦不相同，來貨尺寸及形狀與照片貨品
        皆不相同，證明來貨並非訴願人所稱向原處分機關諮詢
        之貨物」等語，原告認為被告不惟係以偏蓋全、避重就
        輕，且似在規避檢視當初之答覆是否為錯誤之「行政指
        導」。
      8.綜上情由，被告在認事及用法上，已有諸多違誤，行政
        處理程序上亦未履行行政程序法「行政行為應以誠實信
        用之方法為之，並應保護人民正當合理之信賴」、「行
        政機關就該管行政程序，應於當事人有利及不利之情形
        ，一律注意」之規定，為符合法治及維護原告應受保障
        之權益，請判決撤銷原處分及訴願決定云云。
    (二)被告部分：
      1.按「報運貨物進口而有左列情事之一者，得視情節輕重
        ，處以所漏進口稅額2倍至5倍之罰鍰，或沒入或併沒入
        其貨物：1、虛報所運貨物之名稱、數量或重量。‧‧
        ‧」「有前2項情事之1而涉及逃避管制者，依前條第1
        項及第3項論處。」及「私運貨物進口、出口或經營私
        運貨物者，處貨價1倍至3倍之罰鍰。」、「前2項私運
        貨物沒入之。」分別為海關緝私條例第37條第1項第1款
        、第3項及第36條第1、3項所明定。次查財政部93年12
        月6日台財關第00000000000號令核釋：「海關緝私條例
        第3條、第37條、第38條、第39條及第53條所稱『管制
        』之涵義相同，係指進口或出口下列規定不得進口或出
        口或管制輸出入之物品：‧‧‧（3）台灣地區與大陸
        地區貿易許可辦法規定不得輸入之大陸物品」，是依上
        開令釋意旨，報運進口非屬「台灣地區與大陸地區貿易
        許可辦法」第7條規定公告准許輸入之大陸地區物品者
        ，即已構成進口禁止輸入之物品而涉逃避管制之違法行
        為。
      2.關於起訴狀理由略稱：「事先委託承辦報關行提示尺寸
        較小之樣品向被告查詢，獲悉可以進口後‧‧‧，向被
        告報關申請之貨名及貨品分類號列則照先前向海關查詢
        之"MULTIPLE-WALLED INSULATING UNITS OF GLASS,MOU
        NTED WITH METAL"及"7008.00.00.00-8"申報」、「原
        告申報進口之貨品為一雙層之絕緣玻璃，兩層玻璃之間
        有鋁條鑲嵌其中，四周再以矽膠封粘固定，依此物品之
        性狀與前述申報貨物之英文名稱‧‧‧應相一致。被告
        認上開複層玻璃內未鑲嵌金屬云云，尚有誤會。」、「
        原告自信為一般殷實守法納稅之廠商，自始即就得否進
        口涉案貨品委託報關行事先向海關查詢，可見絕無逃避
        管制之企圖，更遑論『虛報』貨物名稱」、「被告在審
        核報關文件時，應已明知INVOICE上列載之貨名為"MULT
        IPLE-WALLED INSULATING UNITS OF GLASS, MOUNTED WI
        TH METAL"，與進口報單申報之貨名相同，而PACKING LI
        ST上所列載之貨名則為有各種尺寸但厚度同為25mm之"I
        NSULATED GLASS"‧‧‧被告所更正之貨名25mmINSULAT
        ED GLASS本係原告於報關時送交海關審核之必要文件PA
        CKING LIST所列載之貨名，被告不惟予以援用，竟又率
        爾誣指原告有『虛報貨名』之違法行為」云云。查進口
        貨物是否有虛報情事，係以進口報單所申報與實際來貨
        是否相符為認定之依據，與貨物是否首次進口抑或殷實
        納稅之廠商無涉。本案系爭貨物原告向被告申報進口時
        貨品名稱為MULTIPLE-WALLED INSULATING UNITS OF GL
        ASS,MOUNTED WITH METAL，惟根據PACKING LIST上列載
        貨名25MM INSULATED GLASS與報單、發票申報之上開貨
        名顯有不同，嗣經被告查驗結果，實到貨物為25MM
        INSULATED GLASS（中空複層玻璃），雖歸列輸出入貨
        品分類號列第7008.00.00.00-8號：複層之絕緣玻璃項
        下，惟參據「大陸物品有條件准許輸入項目彙總表」，
        其准許輸入之貨品名稱為「複層之絕緣玻璃，複層內鑲
        嵌金屬者」，本案來貨經查複層玻璃內並未鑲嵌金屬，
        自非屬上開經濟部國際貿易局（以下簡稱國貿局）公告
        准許開放進口之大陸物品項目，依法不得進口。原告以
        未開放進口之大陸物品，而申報為准許進口之大陸物品
        名稱，已涉虛報貨物名稱、逃避管制情事，即應受處罰
        ，被告爰依海關緝私條例相關規定論處，於法並無違誤
        。至原告所稱委請報關行帶樣品向被告查詢是否可以進
        口，獲悉可以進口後，原告始向大陸廠商訂貨乙節，查
        按海關進口稅則，複層玻璃應歸列輸出入貨品分類號列
        第7008.00.00.00-8號，輸入規定「MP1」，其為中國大
        陸產製者屬有條件准許輸入項目，即來貨除經國貿局公
        告准許輸入之「複層內鑲嵌金屬者」外，餘均不得進口
        。次查依關稅法規定申報貨物進口應向海關遞送進口報
        單資料，應據實申報所運貨物之名稱等，原告與大陸地
        區廠商從事玻璃製品買賣，為其自身權益，理應於報關
        進口前，向賣方查明實到貨物名稱，並確認係屬國貿局
        公告准許輸入之大陸物品項目，以恪盡誠實申報之義務
        ，俾免觸法；惟本案經查原告原申報貨名既與實到貨物
        名稱不符，已如前述，該實際進口貨物又屬不得輸入之
        進口貨品，即符申報不實要件，原告既怠忽其作為義務
        ，致申報不實，縱非故意，亦難謂無過失，依司法院釋
        字第275及521號解釋意旨，即應受罰。原告所訴，並無
        可採。
      3.起訴狀理由另謂：「本案之癥結問題所在，乃兩造對於
        " MOUNTED WITH METAL"之解讀產生歧異，被告將其定
        義為『複層內鑲嵌金屬者』，始足當之，然參考梁實秋
        英漢辭典則寓有以金屬鑲框、錶框之意，‧‧‧被告主
        張" MOUNTED WITH METAL"應以複層內鑲嵌金屬者為其
        惟一解釋‧‧‧誠不無商榷餘地」云云。查依據「大陸
        物品有條件准許輸入項目彙總表」貨品號列7008.00.00
        .00-8EX項下，貨品名稱「MOUNTED WITH METAL」中文
        名稱即為「‧‧‧，複層內鑲嵌金屬者」。系爭貨物經
        被告查驗結果複層內並未鑲嵌金屬且無鑲框或裝框，原
        告主張「MOUNTED WITH METAL」解釋為「金屬鑲框、裝
        框」，與本案涉虛報進口貨物名稱之事實無關，所稱顯
        與大陸物品有條件准許輸入項目不符。
      4.起訴理由又稱：原告進口之複層絕緣玻璃外沿以金屬鑲
        框，與「MOUNTED WITH METAL」之敘述並無不合，應回
        歸並適用關稅法第96條規定辦理退運，被告之處分違背
        「有責任始有處罰」云云。按本案原告已違反關稅法上
        應誠實申報之義務，疏未注意查明致虛報貨物名稱，逃
        避管制情事，已如前述，自難辭過失之責，依行政罰法
        第7條之規定即應依海關緝私條例處罰。又因本案係原
        告報運貨物進口，核有虛報貨品，並已涉逃避管制情事
        ，涉案貨物自應依該條例第37條第3項轉據第36條第3項
        規定處分沒入，所稱應依關稅法第96條規定責令納稅義
        務人辦理退運乙節，諒係不諳法令致生誤解。
      5.至於起訴理由陳稱：「被告復查決定書理由三、四及財
        政部訴願決定書理由二、三‧‧‧不惟係以偏蓋全、避
        重就輕，且似在規避檢視當初之答覆是否為錯誤之行政
        指導」云云。按「本法所稱行政指導，謂行政機關在其
        職權或所掌事務範圍內，為實現一定之行政目的，以輔
        導、協助、勸告、建議或其他不具法律上強制力之方法
        ，促請特定人為一定作為或不作為之行為。」、「行政
        機關對相對人為行政指導時，應明示行政指導之目的、
        內容、及負責指導者等事項。前項明示，得以書面、言
        詞或其他方式為之。」分別為行政程序法第165條、第
        167條1項所明定。被告就原告委託之報關業者關於系爭
        貨物稅則號別為何之答覆，僅係基於便民服務而單純提
        供行政資訊，並非為實現一定之行政目的，而促請特定
        人為一定作為或不作為之行為，尚非前揭規定所稱之行
        政指導。另按「行政行為‧‧‧並應保護人民正當合理
        之信賴。」固為行政程序法第8條所明定，惟為使進口
        人得預先知悉進口貨物所應歸列之稅則號別，避免蒙受
        不測之損害，關稅法第21條及依此授權訂定之「進口貨
        物稅則預先審核實施辦法」，就如何申請進口貨物之預
        先審核之程序、所應備文件、海關處理及救濟程序等，
        皆定有明文。原告既係專業進口商，與其委託之報關業
        者，對於通關法令當知之甚詳，其未依正常程序，向被
        告申請預先審核稅則號別，僅憑被告承辦人員之口頭答
        覆，似難主張已構成正當合理之信賴等語。
　　理  由
一、本件原告於94年12月13日向被告報運自中國大陸進口
    MULTIPLE -WALLED INSULATING UNITS OF GLASS,MOUNTED
    WITH METAL（複層之絕緣玻璃，複層內鑲嵌金屬）乙批，報
    列進口稅則第7008.00.00.00-8號，屬經國貿局公告准許輸
    入之大陸物品，經被告查驗結果，認實際到貨為25MM IN
    SULATED GLASS（中空複層玻璃），其輸出入貨品分類號列
    雖亦屬第7008.00.00.00-8號，惟其輸入規定為MP1，非屬准
    許輸入之大陸物品項目，因認原告涉有虛報進口貨物名稱、
    逃避管制情事，依海關緝私條例第37條第1項、第3項轉據同
    條例第36條第1項、3項之規定，處涉案貨物貨價1倍之罰鍰
    計247,890元，併沒入涉案貨物。
二、原告不服，起訴意旨略稱：原告向大陸進口絕緣（隔熱）玻
    璃，事先曾委託承辦報關行提示尺寸較小之樣品向被告查詢
    ，獲悉可以進口後，始向大陸廠商訂貨並於貨到後，由報關
    行於利用電腦連線方式向被告報關申請之貨名及貨品分類號
    列則照先前向海關查詢之"MULTIPLE-WALLED INSULATING
    UNITS OF GLASS, MOUNTED WITH METAL"及"7008.00.00.00-8
    "申報。詎被告竟以「虛報」貨名，處原告罰鍰及沒入貨物
    之處分。查原告進口之系爭貨品，被告將之翻譯為「複層之
    絕緣玻璃，複層內鑲嵌金屬」，與原告進口系爭貨品為一雙
    層之絕緣玻璃，兩層玻璃之間有鋁條鑲嵌其中，四周再以矽
    膠封粘固定，依此物品之性狀與前述申報貨物之英文名稱或
    被告之中譯名稱所指之物品應相符一致。次查原告委由報關
    行檢送檢送被告之發票（INVOICE），係由國外發貨人製作
    提供，其上所列載之貨品為"MULTIPLE-WALLED INSULATING
    UNITS OF GLASS, MOUNTED WITH METAL"，與進口報單申報
    之貨名相同，而裝箱單"PACKING LIST"上所列載之貨名則為
    有各種尺寸但厚度相同為25㎜之"INSULATED GLASS"。原告
    選以前者即以INVOICE上列載之英文貨名申報，用意乃在盡
    量詳實申報俾期名實相符，蓋以MULTIPLE-WALLED表示複層
    （雙層以上），INSULATING UNITS OF GLASS表示絕緣（隔熱
    ）玻璃組件，MOUNTED WITH METAL表示鑲嵌金屬，而後者裝
    箱單"PACKING LIST"之貨名列載"INSULATED GLASS"，僅表
    示為絕緣玻璃，至於是否為複層？有否鑲嵌金屬則未明，
    其貨名當較簡略。被告驗貨關員於查驗原告所進口之貨物時
    ，已驗明實際來貨為複層，且有鑲嵌金屬之絕緣（隔熱）玻
    璃，然不知何所憑藉竟將原告所申報較為詳實之上述貨名予
    以刪改成較為簡略之"INSULATED GLASS"，且據此指摘原告
    並論以「虛報進口貨物名稱，涉及逃避管制」之罰責。本案
    問題在於兩造對於"MOUNTED WITH METAL"之解讀產生歧異，
    被告將其定義為「複層內鑲嵌金屬者」，始足當之，然參考
    梁實秋英漢辭典則寓有以金屬裝框、錶裝之意，原告為此亦
    曾請教外籍（英語系）人士，彼認為上述不同解讀均能理解
    ，惟與"MOUNTED WITH"之習慣用法似不盡相合，從而被告主
    張"MOUNTED WITH METAL"應以複層內鑲嵌金屬者為其唯一解
    釋，甚且排除其他以金屬鑲框、裝框等情形之涵意，鑒於語
    文原屬習慣用語，被告如此限縮或之解釋，誠不無商榷餘地
    。按"MOUNTED WITH METAL"既有不同解釋，原告亦未曾申報
    來貨為「複層內鑲嵌金屬」，又分類號列7008.00.00.00- 8
    之輸入規定MP1係指有條件准許輸入大陸物品，且該號列之
    分類適用並不考慮其尺寸大小厚度，則被告復查決定書理由
    三、四及財政部訴願決定書理由二、三中所稱「報列分類號
    列第7008.00.00.00-8號，屬國貿局公告該號列准許進口大
    陸物品項目」、「照片上貨品經核與實際來貨亦不相同，來
    貨尺寸及形狀與照片貨品皆不相同，證明來貨並非訴願人所
    稱向原處分機關諮詢之貨物」等語，不惟係以偏蓋全、避重
    就輕，且似在規避檢視當初之答覆是否為錯誤之「行政指導
    」。按報運貨物進口，倘所進口貨物未涉及「虛報」，僅因
    輸入規定為不得進口者，依關稅法第96條規定原應責令納稅
    義務人辦理退運。原告並非習於進口玻璃之業者，涉案貨物
    為原告首宗申報進口之貨物，原告自信為一般殷實守法納稅
    之廠商，自始即就得否進口涉案貨品委託報關行事先向海關
    查詢，可見絕無逃避管制之企圖，更遑論「虛報」貨物名稱
    ，對被告動輒處以罰鍰及沒入貨物之處分，誠難甘服云云。
三、按「報運貨物進口而有左列情事之一者，得視情節輕重，處
    以所漏進口稅額2倍至5倍之罰鍰，一、虛報所運貨物名稱‧
    ‧‧。」、「有前二項情事之一而涉及逃避管制者，依前條
    第一項及第三項論處。」及「私運貨物進口‧‧‧者，處貨
    價1倍至3倍之罰鍰。」、「前二項私運貨物沒入之。」海關
    緝私條例第37條第1項第1款、第3項、第36條第1、3項分別
    定有明文。次按進口貨物是否有虛報情事，係以進口報單所
    申報與實際來貨是否相符為認定之依據。本案系爭貨物原告
    進口時申報貨品名稱為"MULTIPLE-WALLED INSULATING
    UNITS OF GLASS, MOUNTED WITH METAL"，原告雖引據梁實
    秋英漢辭典謂"MOUNTED WITH METAL"寓有以金屬鑲框、錶框
    之意，原告進口之複層絕緣玻璃外沿以金屬鑲框，與
    "MOUNTED WITH METAL "之敘述並無不合，應回歸並適用關
    稅法第96條規定辦理退運，被告認「MOUNTED WITH METAL」
    應以複層內鑲嵌金屬者為限，不無商榷餘地云云。惟依據「
    大陸物品有條件准許輸入項目彙總表」所示，貨品號列
    7008.00.00.00-8EX項下，其貨品名稱"MOUNTED WITH METAL"
    中文名稱即為「‧‧‧，複層內鑲嵌金屬者」，並非為以金
    屬鑲框、錶框之意，且原告申報之"PACKING LIST"上列載貨
    名"25MM INSULATED GLASS"與報單、發票申報之上開貨名顯
    有不同，本件經被告查驗結果，實到貨物亦確為 25 MMIN
    SULATED GLASS（中空複層玻璃），與原告申報進口貨品為
    "MULTIPLE-WALLED INSULATING UNITS OF GLASS,MOUNTED
    WITH METAL"明顯不同，雖"INSULATED GLASS"亦歸列輸出入
    貨品分類號列第7008.00.00.00-8號：複層之絕緣玻璃項下
    ，惟依據上開「大陸物品有條件准許輸入項目彙總表」，其
    准許輸入之貨品名稱為「複層之絕緣玻璃，複層內鑲嵌金屬
    者」，本案來貨其複層玻璃內並未鑲嵌金屬，顯非屬上開國
    貿局公告准許開放進口之大陸物品項目，依法不得進口。原
    告主張"MOUNTED WITH METAL"寓有以金屬鑲框、錶框之意，
    據以主張複層玻璃內並非必須鑲嵌金屬，自屬無據。至原告
    所稱委請報關行帶樣品向被告查詢是否可以進口，獲悉可以
    進口後，原告始向大陸廠商訂貨，有信賴保護之適用云云乙
    節，經查關稅法第21條及授權訂定「進口貨物稅則預先審核
    實施辦法」，就如何申請進口貨物之預先審核之程序、所應
    備文件、海關處理及救濟程序等，皆定有明文。原告及其委
    託之報關業者，如對進口貨物是否屬得自大陸地區進口，自
    得依上開規定正式向被告申請預先審核。本件據原告所舉證
    人即耀億報關行副理丙○○雖到庭結證稱，渠確曾為原告
    帶系爭樣品至被告所屬估價處詢問系爭貨品屬何種稅則，當
    時渠係至估價處詢問稅則，經估價人員告知稅則後，渠查明
    該稅則並非為禁止進口之貨品，即代原告申請進口，並按該
    稅則申報進口云云。足證證人丙○○並未正式申請，僅隨意
    詢問並非經辦人員，據以申報，已屬不足採據。況"INSULAT
    ED GLASS"（中空複層玻璃）亦歸列輸出入貨品分類號列第
    7008.00.00.00-8號：複層之絕緣玻璃項下，惟依據「大陸
    物品有條件准許輸入項目彙總表」，其准許輸入之貨品名稱
    為「複層之絕緣玻璃，複層內鑲嵌金屬者」，按海關進口稅
    則，複層玻璃應歸列輸出入貨品分類號列第7008.00.00.00-
    8號，輸入規定「MP1」，其意為中國大陸產製者屬有條件准
    許輸入項目，即來貨除經國貿局公告准許輸入之「複層內鑲
    嵌金屬者」外，餘均不得進口。「中空複層玻璃」，非屬國
    貿局准許輸入之貨品，關稅法規定申報貨物進口應向海關遞
    送進口報單資料，應據實申報所運貨物之名稱等，原告與大
    陸地區廠商從事玻璃製品買賣，為其自身權益，理應於報關
    進口前，向賣方查明實到貨物名稱，並確認係屬國貿局公告
    准許輸入之大陸物品項目，以恪盡誠實申報之義務，俾免觸
    法；本件如前所述，原告原申報貨名既與實到貨物名稱不符
    ，該實際進口貨物又屬不得輸入之進口貨品，怠忽其作為義
    務，致申報不實，縱非故意，亦難謂無過失，依行政罰法第
    7條之規定即應依海關緝私條例處罰，不得主張已構成正當
    合理之信賴，所稱應依關稅法第96條規定責令納稅義務人辦
    理退運乙節，顯係誤解法令。本件原告將未開放進口之大陸
    物品，申報為准許進口之大陸物品名稱，已涉虛報貨物名稱
    、逃避管制情事，被告爰依首開海關緝私條例第37條第1、3
    項轉據同條例第36條第1、3項之規定，按涉案貨物貨價1倍
    處原告罰鍰計247,890元，併沒入涉案貨物，於法並無不合
    ，訴願決定予以維持亦稱允洽，原告訴請撤銷，為無理由，
    應予駁回。
據上論結，本件原告之訴為無理由，依行政訴訟法第195條第1項
後段、第98條第3項前段，判決如主文。
中　　華　　民　　國　　96　　年　　 1　　月　　11　　日
                 第三庭審判長法  官  王  茂  修
                             法  官  許  武  峰
                             法  官  林  金  本
以上正本證明與原本無異。
如不服本判決，應於判決送達後20日內向本院提出上訴書狀，其
未表明上訴理由者，應於提起上訴後20日內向本院提出上訴理由
書（須依對造人數附具繕本）；如於本判決宣示或公告後送達前
提起上訴者，應於判決送達後20日內補提上訴理由書（須附繕本
）。未表明上訴理由者，逕以裁定駁回。
提起上訴應預繳送達用雙掛號郵票390元（34元及5元郵票各10份
)。
中　　華　　民　　國　　96　　年　　 1　　月　　11　　日
                             書記官  蔡  騰  德
